最高法院刑事判決　　　　　　　　　　　　　　　八十六年度台上字第五○六一號
　　上　訴　人　甲○○
　　選任辯護人　黃旭田律師
右上訴人因走私案件，不服台灣高等法院中華民國八十五年十二月六日第二審判決（
八十五年度上訴字第三七七七號，起訴案號：台灣士林地方法院檢察署八十三年度偵
字第八七八七號），提起上訴，本院判決如左：
    主  文
原判決撤銷，發回台灣高等法院。
    理  由
本件原判決認定上訴人甲○○為設於台北市南港區○○○路○段三十四巷十四號一樓
祥順菸酒有限公司（以下簡稱祥順公司）實際負責人，而徐文偉、簡榮貴（均已判決
確定）先後於八十三年二月或四月間受僱於上訴人。竟共同意圖營利，基於概括之犯
意，由上訴人自民國八十三年二月間起，先後向不詳姓名之人販入未稅洋菸，再交由
知情之簡榮貴、徐文偉，在台北市各地販賣給零售商牟利，每條約賺新台幣（下同）
二、三十元不等。八十三年九月初，上訴人又向不詳姓名之私梟販入未稅及未貼專賣
憑證之走私進口逾公告數額之洋菸一批，由簡榮貴、徐文偉先後銷售 MILD SEVEN 約
三箱（每箱五十條，每條十包，每包完稅價格十一元六角七分）。同年月十四日十五
時四十分許，在祥順公司內，為警查獲。並扣得尚未銷售如原判決附表所示未貼專賣
憑證私運管制物品及簡榮貴、徐文偉前揭已銷售 MILD SEVEN 約三箱，合計全部之進
口完稅價格已逾十萬元之走私未稅洋菸等情。因認第一審論處上訴人共同銷售私運管
制物品進口逾公告數額之走私物品罪刑，為無不合，予以維持，駁回上訴人在第二審
之上訴，固非無見。
惟查：(一)按懲治走私條例第三條所規定之銷售前條第一項之走私物品罪，係以銷售同
條例第二條第一項之走私物品為其要件。其犯罪是否成立，以所銷售者是否為上開條
例第二條第一項之走私物品為斷，與銷售時之數額無關。故如基於概括之犯意，連續
銷售上開條例第二條第一項之走私物品，雖每次銷售之走私物品均未逾公告數額，仍
應以連續犯論處。本件原判決認定上訴人向不詳姓名之私梟販入未稅及未貼專賣憑證
之走私進口逾公告數額之洋菸一批，由簡榮貴、徐文偉先後銷售 MILD SEVEN 約三箱
等情。依此一認定之事實，簡榮貴、徐文偉既已先後銷售三箱走私洋煙，如彼等係基
於概括之犯意反覆為之，即應論以連續犯。原判決對於上訴人與簡榮貴、徐文偉三人
，是否係基於概括之犯意反覆為之，並未詳為審酌認定，致事實尚屬不明，本院無從
為適用法律當否之判斷。(二)審理事實之法院，對於案內一切證據，除認為不必要者外
，均應詳為調查，然後基於調查所得之心證以為判斷事實之基礎，故證據雖已調查，
而尚有其他必要部分並未調查，仍難遽為被告有利或不利之認定。上訴人在原審主張
：八十三年九月十四日警方查獲扣案之未稅洋煙前，即已將祥順公司之營業讓與同案
被告簡榮貴，簡某並於八十三年八月十七日在台北市第一信用合作社永吉分社開設支
票存款帳戶，以處理該公司之財務收支。且簡某於檢察官偵查時供稱：查獲這批貨約
進貨一個多星期就被查獲，進這批貨要三、四十萬元。而依前揭帳戶之交易紀錄所示
，八十三年九月五日當日，簡榮貴曾分別開立面額二十七萬三千五百元及十萬一千二
百五十元之支票。可見該扣案之洋煙，是簡榮貴自行販入等語（見原審卷第九十頁）
。如果屬實，上訴人是否有於八十三年九月初向不詳姓名之私梟販入該批洋煙銷售圖
利，非無研究之餘地。實情是否如此？原判決雖函調取該合作社簡榮貴之支票存款帳
戶之交易紀錄，但未再予釐清，遽行判決，難認已盡職權調查能事。上訴意旨執以指
摘原判決不當，非無理由，應認有發回更審之原因。
據上論結，應依刑事訴訟法第三百九十七條、第四百零一條，判決如主文。
中      華      民      國    八十六    年      八      月    二十二    日
                              最高法院刑事第十庭
                                  審判長法官  吳  雄  銘
                                        法官  池  啟  明
                                        法官  陳  宗  鎮
                                        法官  石  木  欽
                                        法官  楊  文  翰
      右正本證明與原本無異
                                              書  記  官
中      華      民      國    八十六    年      八      月    二十八    日
